臺灣臺東地方法院刑事判決　　　　　　　 99年度訴字第287號
公　訴　人　臺灣臺東地方法院檢察署檢察官
被　　　告　呂忠強
指定辯護人　本院公設辯護人　丁經岳　
上列被告因妨害性自主案件，經檢察官提起公訴（99年度偵緝字
第167號），本院判決如下：
    主  文
呂忠強犯強制性交罪，處有期徒刑參年。
    犯罪事實
一、呂忠強基於強制性交之犯意，於民國99年4月27日晚上6時30
    分許，在臺東縣大武鄉○○街（地址詳卷）編號0000-0000
    之女子（姓名年籍詳卷附代號與真實姓名對照表，下稱A女
    ）所經營商店內之按摩室，假藉按摩之機會，於A女站在按
    摩床前推拿呂忠強肩頸時，呂忠強伸出雙手抱住及捏A女臀
    部，俟又趁按摩結束之際，徒手將A女推倒在地，並用身體
    壓住A女，不顧A女以手拍打呂忠強頭、臉部，及高喊救命聲
    ，強行退去A女T恤及褲襪，而以手指插入A女陰部性侵得逞
    ，緊接又脫其自身之褲子欲以其生殖器官強插入A女陰道時
    ，適為編號0000-0000B之男子（姓名年籍詳卷附代號與真實
    姓名對照表，下稱B男）發覺有異敲門查看，呂忠強遂快速
    離開上開按摩室，案經A女報警處理，始悉上情。
二、案經A女訴由臺東縣警察局大武分局報請臺灣臺東地方法院
    檢察署檢察官偵查起訴。
    理  由                                              
一、證據能力部分：按被告以外之人於審判外之言詞或書面陳述
    （即學理上所稱之「傳聞證據」），除法律有規定者外，不
    得作為證據（即學理上所稱之「傳聞法則」）。刑事訴訟法
    第159條第1項固有明文。惟按被告以外之人於審判外之陳述
    ，雖不符刑事訴訟法第159條之1至之4之規定，而經當事人
    於審判程序同意作為證據，法院審酌該言詞陳述或書面陳述
    作成時之情況，認為適當者，亦得為證據；當事人、代理人
    或辯護人於法院調查證據時，知有第159條第1項不得為證據
    之情形，而未於言詞辯論終結前聲明異議者，視為有前項之
    同意，刑事訴訟法第159條之5定有明文。查本案以下所引用
    之被告以外之人於審判外之陳述，被告於言詞辯論終結前，
    均未就本院所調查之證據資料主張有刑事訴訟法第159條第1
    項不得為證據之情形，本院審酌該證據作成之情況，認均無
    不適當情事，依刑事訴訟法第159條之5第2項之規定，均有
    證據能力，合先敘明。
二、上開犯罪事實，業據被告呂忠強於本院審理時坦承不諱，並
    經證人即被害人A女及證人B男於警詢及偵查中證述綦詳，復
    有臺東縣警察局大武分局指認犯罪嫌疑人紀錄表及附件2份
    、A女所繪現場圖1份等附卷可查，足認被告之自白與事實相
    符，應堪採信。本件事證明確，被告之犯行洵堪認定。
三、論罪科刑：
(一)按刑法第221條第1項所謂「其他違反其意願之方法而為性交
    者」，並不以類似於該條項前段所列舉之強暴、脅迫、恐嚇
    或催眠術等方法為必要，只要行為人主觀上具備侵害被害人
    性自主權之行使、維護，以任何違反被害人意願之方法而為
    性交者，均屬之。次按「稱性交者，謂非基於正當目的所為
    之下列性侵入行為：一、以性器進入他人之性器、肛門或口
    腔，或使之接合之行為。二、以性器以外之其他身體部位或
    器物進入他人之性器、肛門，或使之接合之行為。」，刑法
    第10條第5項定有明文。本件被告呂忠強以其手指插入Ａ女
    陰道內之行為，應屬前開法條第2款所載之以性器以外之其
    他身體部位進入他人之性器之性交。是核被告呂忠強所為，
    係犯刑法第221條第1項之強制性交罪。
(二)爰審酌被告呂忠強為滿足一己私慾之動機，違反被害人A女
    之意願而以手指插入被害人A女陰道而為性交之行為，影響
    被害人A女身心甚鉅，造成被害人A女身心不可抹滅之傷痛，
    惟慮及被告犯後已坦承犯行，且與被害人A女達成和解並已
    履行和解條件即支付被害人A女新臺幣20萬元，此有本院調
    解筆錄及匯款單附卷可稽，態度尚稱良好，暨其犯罪之動機
    、目的、手段，及其生活狀況、智識程度為國中畢業等一切
    情狀，量處如主文所示之刑。
(三)至辯護人雖以：被告業已坦承犯行，並與被害人達成和解，
    被告當時係處於酒醉身心狀況下，相較於其所犯之本罪係最
    輕本刑3年以上有期徒刑之罪，應屬情輕法重之情況，請求
    諭知被告緩刑以利被告自新云云。惟查：諭知緩刑者，依刑
    法第74條第1項規定，係以受2年以下有期徒刑、拘役或罰金
    之宣告為要件；但被告涉犯為最輕本刑為3年以上有期徒刑
    之罪；本院除有刑法第59條酌量減輕之情形外，實無受2年
    以下有期徒刑、拘役或罰金宣告之可能；且基於下列理由，
    本案被告無適用刑法第59條酌量減輕之餘地：
  1.按刑法第59條規定：「犯罪之情狀顯可憫恕，認科以最低度
    刑仍嫌過重者，得酌量減輕其刑。」，本條係關於裁判上減
    輕之規定，必於審酌一切之犯罪情狀，在客觀上顯然足以引
    起一般同情，認為縱予宣告法定最低刑度猶嫌過重者，始有
    其適用，此有最高法院38年臺上字第16號、45年臺上字第11
    65號、51年臺上字第899號等判例可資參照。次按科刑時，
    原即應依刑法第57條規定審酌一切情狀，尤應注意該條各款
    所列事項，以為量刑標準，刑法第59條所謂「犯罪之情狀可
    憫恕」，自應以裁判者審酌刑法第57條各款所列事項以及其
    他一切與犯罪有關之情狀之結果，認其犯罪可憫恕之情狀較
    為明顯者為條件，此亦有刑法第59條於94年2月2日之修正理
    由可資參照。
  2.查被告假藉按摩之機會，於A女站在按摩床前，即欲對A女性
    交，經A女表示不願意後，竟仍強制褪去A女衣、褲，而以手
    指插入A女陰道等情以觀，此種犯行原即係刑法第221條擬處
    罰之對象，且被告侵犯被害人之性自主權，並造成被害人身
    心難以彌補之傷害，況被告身為年輕力壯之成年人，身心俱
    屬正常，並無任何情堪憫恕之情狀促使被告進行強制性交行
    為，被告竟於酒後對被害人以上開方式強制性交得逞，如認
    為此種強制性交，係屬於情堪憫恕，無異架空法律保護性自
    主之規定。至被告雖與A女達成和解，惟被告之行為造成A女
    之損害，民事上原即負有侵權行為之損害賠償責任，因而此
    項和解僅係民事賠償之行為，被告賠償A女固足以構成犯後
    態度之量刑事由，本院亦已加以考量，惟此項事由尚非符合
    刑法第59條之酌減要件。故辯護人之上述主張尚難認為有理
    由，自不得依刑法第59條予以酌減其刑或給予緩刑之宣告，
    附此敘明。
據上論斷，應依刑事訴訟法第299條第1項前段，刑法第221條第1
項，判決如主文。
本案經檢察官黃建銘到庭執行職務。 
中    華    民    國   100    年    8     月    19    日
                  刑事第四庭    審判長法  官  馬培基
                                      法  官  彭凱璐
                                      法  官  郭世顏
以上正本證明與原本無異。
如不服本判決應於收受送達後10日內向本院提出上訴書狀，並應
敘述具體理由；其未敘述上訴理由者，應於上訴期間屆滿後20日
內向本院補提理由書（均須按他造當事人之人數附繕本）。「切
勿逕送上級法院」。告訴人或被害人對於本判決如有不服，請書
具不服之理由狀，請求檢察官上訴者，其上訴期間之計算係以檢
察官收受判決正本之日期為準。
                                      書記官  姚佳華
中    華    民    國   100    年    8     月    22    日
附錄本案論罪科刑法條：
中華民國刑法第221條
（強制性交罪）
對於男女以強暴、脅迫、恐嚇、催眠術或其他違反其意願之方法
而為性交者，處 3 年以上 10 年以下有期徒刑。
前項之未遂犯罰之。